臺灣臺中地方法院刑事判決　　　　　　　　　　　九十三年度沙簡上字第三九九號
　　上　訴　人
　　即 公訴 人　臺灣臺中地方法院檢察署檢察官
　　被　　　告　甲○○
右上訴人因妨害電腦使用罪案件，不服本院沙鹿簡易庭九十三年度沙簡字第三九七號
中華民國九十三年六月二十八日第一審簡易判決（聲請案號：臺灣臺中地方法院檢察
署九十三年度偵字第八○○四號），提起上訴，本院判決如左：
    主  文
原判決撤銷。
甲○○無故變更他人電腦之電磁紀錄，致生損害於他人，處拘役貳拾日，如易科罰金
，以參佰元折算壹日，緩刑貳年。
    事  實
一、甲○○及乙○○均係「臺灣易吉網股份有限公司」（下稱易吉網公司）發行之網
    路線上遊戲「古惑人生」之玩家，甲○○於把玩「古惑人生」線上遊戲時，曾以
    「古惑羿仔」、「幻龍」之角色向乙○○借用其所有「笑三少」角色之帳號（a0
    000000）、密碼（0000000000）製作裝備，因而得知乙○○所申請之網路遊戲使
    用帳號及密碼。甲○○明知未得乙○○之同意，竟仍基於變更他人電磁紀錄之犯
    意，於民國（下同）九十二年十月三十日十三時二十三分許，在臺中縣沙鹿鎮○
    ○街八之四號「派蒙拉網咖店」內，利用店內之電腦設備，無故輸入乙○○「笑
    三少」角色之帳號、密碼，以網路登入連線至「古惑人生」「美麗之境」伺服器
    ，操控遊戲中「笑三少」角色人物，使易吉網公司陷於錯誤，誤以為係乙○○上
    線使用，甲○○自同日下午一時二十三分四十三秒起，接續將虛擬角色「笑三少
    」之「數位強化鋼盔＋4」、「男奈米上裝＋4」、「男奈米下裝＋4」、「男奈
    米鞋＋4」、「手錶機＋3」、「男奈米鋼盔＋3」、「男奈米下裝＋3」、「男奈
    米靴＋3」、「男奈米護目＋3」、「手錶機X＋3」、「正義之箭+3」等虛擬道具
    ，藉由輸入「交易給出」、「賣」等不正指令之方式，變更網路遊戲主機內之電
    磁紀錄，轉移至甲○○向易吉網公司申請之「古惑羿仔」、「幻龍」遊戲人物上
    ，以此方式侵害乙○○財產之權益，並足生損害於易吉網公司，嗣經乙○○於翌
    日即九十二年十月三十一日九時四十八分許上網欲進入遊戲使用「笑三少」之角
    色時，發現道具已移至「古惑羿仔」、「幻龍」之身上，乃報警處理，經警透過
    網路帳號及遊戲歷程記錄，循線查悉上情。
二、案經被害人乙○○訴由高雄市政府警察局楠梓分局報告臺灣臺中地方法院檢察署
    檢察官偵查起訴。
    理  由
一、右揭事實，業據被告於本院審理中坦承不諱，核與告訴人指述之情節相符，並有
    易吉網公司提供之遊戲歷程紀錄（含使用者帳號、會員資料及上線之ＩＰ位址）
    、會員基本資料進階查詢項目、角色列表、線上遊戲會員帳號所有權證明書等資
    料附卷可稽（見偵查卷第七至十八頁），是核被告之自白與事實相符，本件事證
    明確，被告犯行堪以認定。
二、電腦已成為今日日常生活之重要工具，民眾對電腦之依賴性與日俱增，若電腦中
    之重要資訊遭到取得、刪除或變更，將導致電腦使用人之重大損害，被告以輸入
    「交易給出」、「賣」等不正指令之方式，變更網路遊戲主機內之電磁紀錄，將
    如事實欄所示之道具轉移至其向易吉網公司申請之「古惑羿仔」、「幻龍」遊戲
    人物上，接收虛擬財物，以此方式侵害告訴人之利益，亦使易吉網公司發生錯誤
    ，是以：
（一）核被告所為，係犯刑法第第三百五十九條無故變更他人電腦之電磁紀錄，致生
      損害於他人罪。
（二）被告先後所為數次變更他人電腦電磁紀錄之行為，時間緊接，僅侵害告訴人一
      法益，為接續犯。
（三）另公訴人起訴事實雖未敘及被告接續將虛擬角色「笑三少」之「數位強化鋼盔
      ＋4」、「男奈米上裝＋4」、「男奈米下裝＋4」、「男奈米鞋＋4」、「手錶
      機＋3」、「男奈米鋼盔＋3」、「男奈米下裝＋3」、「男奈米靴＋3」、「男
      奈米護目＋3」、「手錶機X＋3」之虛擬道具，藉由輸入「交易給出」、「賣
      」等不正指令之方式，變更網路遊戲主機內電磁紀錄之犯行，然該部分事實與
      公訴人起訴之犯罪事實既具有包括一罪之實質上一罪關係，應為起訴效力所及
      ，本院自應併予審究。
（四）原審判決認被告係犯刑法第三百五十九條之無故取得他人電腦之電磁紀錄，而
      判處被告拘役二十日，如易科罰金，以三百元折算一日，固非無見，惟以：
  １、被告藉由輸入「交易給出」、「賣」等不正指令之方式，係變更網路遊戲主機
      內如事實欄所述之電磁紀錄，轉移至甲○○向易吉網公司申請之「古惑羿仔」
      、「幻龍」遊戲人物上，針對各該網路虛擬道具仍留存易吉網公司之伺服器之
      中，被告尚無「取得」之行為，應論以無故變更他人電腦之電磁紀錄罪。
  ２、被告接續將虛擬角色「笑三少」之「數位強化鋼盔＋4」、「男奈米上裝＋4」
      、「男奈米下裝＋4」、「男奈米鞋＋4」、「手錶機＋3」、「男奈米鋼盔＋3
      」、「男奈米下裝＋3」、「男奈米靴＋3」、「男奈米護目＋3」、「手錶機X
      ＋3」之虛擬道具，藉由輸入「交易給出」、「賣」等不正指令之方式，變更
      網路遊戲主機內電磁紀錄之犯行，原審並未論及，似有疏漏。
  ３、公訴意旨認被告就「數位裝上＋6」、「嗜血狂魔＋3」等虛擬道具，亦有無故
      變更電磁紀錄之事實，然被告就此堅決否認犯行，辯稱：他事先已向告訴人借
      得「數位裝上＋6」，並非無故加以變更，另「嗜血狂魔＋3」是他自己的虛擬
      道具等語，核與告訴人於本院指稱：他事先同意將「數位裝上＋6」借予被告
      使用，另「嗜血狂魔＋3」確屬被告所有之網路虛擬道具等情無訛（見本院卷
      第三三、三四頁），是認此部分尚難認被告有何無故變更他人電磁紀錄之事實
      ，原審就此所為論斷，尚非妥適。至上訴人上訴意旨認原審量處被告尚未與告
      訴人達成和解，賠償損害，顯見被告犯行態度不佳，量處拘役二十日，尚嫌太
      輕等語，雖無理由，然原審判決既有前開可議之處，自應由本院撤銷，予以改
      判。
（五）爰審酌被告犯罪之動機與目的在貪得不法利益，其素行良好，並無任何前科紀
      錄，有臺灣高等法院被告全國前案紀錄表一份在卷可查，其有本件犯行，或因
      年紀尚輕、一時失慮所致，且所得之利益（或致生告訴人之損害）非鉅、犯罪
      後已坦承犯行，並與告訴人以三萬元達成和解，有和解契約書影本一份在卷可
      稽，到庭接受審判之態度亦屬良好，足見有所悔悟等一切情狀，予以量處如主
      文所示之刑，並諭知易科罰金之折算標準，以示懲儆。
（六）末查，被告前未曾受有期徒刑以上刑之宣告，已如前述，本院審酌其本案犯罪
      之情節與犯後之態度，且被告既與告訴人達成和解，足見其有悔悟之心，認所
      宣告之刑，以暫不執行為適當，併為緩刑二年之宣告，以啟自新。
（七）公訴意旨認被告就「數位裝上＋6」、「嗜血狂魔＋3」等虛擬道具，尚涉有無
      故變更電磁紀錄之罪嫌云云。惟按犯罪事實應依證據認定之，無證據不得推定
      犯罪事實；又不能證明被告犯罪者，應諭知無罪之判決。刑事訴訟法第一百五
      十四條第二項、第三百零一條第一項分別定有明文。經查：被告就此堅決否認
      犯行，辯稱：他事先已向告訴人借得「數位裝上＋6」，並非無故加以變更，
      另「嗜血狂魔＋3」是他自己的虛擬道具等語，核與告訴人於本院指稱：他事
      先同意將「數位裝上＋6」借予被告使用，另「嗜血狂魔＋3」確屬被告所有之
      網路虛擬寶物等情無訛（見本院卷第三三、三四頁），是認此部分尚難認被告
      有何無故變更他人電磁紀錄之事實，原應為無罪之諭知，然公訴意旨認此部分
      與前開有罪部分有實質上一罪關係，爰不另為無罪之諭知，附此敘明。
據上論斷，應依刑事訴訟法第四百五十五條之一第一項、第三項、第三百六十九條第
一項前段、第三百六十四條、第二百九十九條第一項前段，刑法第三百五十九條、第
第四十一條第一項前段、第七十四條第一項第一款，罰金罰鍰提高標準條例第一條前
段、第二條，判決如主文。
中      華      民      國      九十三    年      九      月    二十七  日
                                  臺灣臺中地方法院刑事第十二庭
                                        審判長法  官  吳  進  發
                                              法  官  莊  深  淵
                                              法  官  劉  兆  菊
右正本證明與原本無異
本件不得上訴。
                                   書記官
中      華      民      國      九十三    年      九      月    二十七  日
附錄論罪科刑法條：
刑法第三百五十九條
無故取得、刪除或變更他人電腦或其相關設備之電磁紀錄，致生損害於公眾或他人者
，處五年以下有期徒刑、拘役或科或併科二十萬元以下罰金。
